臺灣高雄地方法院刑事判決　　　　　　　　　　　　九十一年度訴緝字第二一三號
　　公　訴　人　臺灣高雄地方法院檢察署檢察官
　　被　　　告　甲○○
右列被告因恐嚇取財等案件，經檢察官提起公訴（八十九年度偵字第二七七二二號）
，本院判決如左：
    主  文
甲○○共同意圖為自己不法之所有，以恐嚇使人將本人之物交付，未遂，處有期徒刑
陸月，如易科罰金以佰元折算壹日。
    事  實
一、甲○○於民國八十九年十二月五日上午，至高雄縣鳳山市○○路某林姓友人住處
    ，適遇乙○○，得悉乙○○將其所騎乘車號ＺＸＸ─九○二號機車停置於林姓友
    人住處樓下，認有機可乘，竟與綽號「祥仔」之姓名年籍不詳成年男子，共同計
    劃擄車勒贖，二人乃於同日下午六時許，共同基於意圖為自己不法所有之犯意聯
    絡，推由「祥仔」於上開處所徒手竊取劉淑惠所有由乙○○（甲○○舊識）掌管
    車號ＺＸＸ─九○二號機車，得手後，先藏置他處。嗣同日晚間七時許，乙○○
發現機車失竊，甲○○隨即向乙○○嚇稱該機車在其友人處，惟必需交付一萬元
    之代價取回該機車，後經乙○○以太貴為由而央求減至五千元代價取回，致心生
    畏懼而報警。嗣乙○○依甲○○之指示，於同年月七日十二時許，由友人林麗君
    陪同將五千元攜至由甲○○約定交贖之高雄市三民區尖美百貨前，甲○○則由綽
    號「祥仔」之成年男子騎乘機車搭載前來取款，「祥仔」隨即獨自騎車先行離去
    ，乙○○因未見車號ＺＸＸ─九○二號機車乃向甲○○表示要看到機車才付錢，
    甲○○遂帶同乙○○至高雄市○○○○街四十巷十六號騎回該機車後，回到尖美
    百貨前欲取款時，為埋伏之警員當場查獲而取財未遂。
二、案經高雄縣警察局岡山分局報告臺灣高雄地方法院檢察署檢察官偵查起訴。
    理  由
一、右揭犯罪事實，業據被告甲○○於本院審理時坦承不諱，核與被害人乙○○於本
    院審理中指訴之情節相符，並經證人林麗君於本院審理中證述明確，復有車輛失
    竊個別查詢資料報表、贓物領據乙紙在卷可憑。事證明確，被告犯行洵堪認定。
二、至被告雖另供稱：「祥仔」即同案被告項志傑云云。然查：
    （一）被告甲○○於警訊時雖供稱：「失竊機車車主的妹妹『阿秀』八十九年十
          二月五日下午二十時左右，打電話給我，說她姐姐的機車失竊，叫我幫忙
          找車，所以我就高雄市○○○路一間電玩店，找一名男子綽號『祥仔』，
          要其幫忙找車，『祥仔』就叫我留下機車車號及引擎號碼，我就告訴『祥
          仔』車號及引擎號碼，他要我等兩天才會有消息，於八十九年十二月六日
          下午二十一時左右，『祥仔』打電話給我，告訴我機車已找到，並要我打
          電話給車主，要車主拿新台幣伍仟元來領車，且約定於八十九年十二月七
          日中午十二時以前，在高雄市三民區尖美百貨前取錢交車．．．」、「『
          祥仔』姓名為項志傑．．．」云云；於偵查中供稱：「（問：是否有向劉
          秀玉說車子找到了要他拿贖金來領？）有，是我出面拿贖金，車子是項志
          傑偷的，他叫我拿贖金給他，綽號『祥仔』是項志傑」云云；於本院九十
          一年九月十九日審理中供稱：上開機車不是伊偷的，當天乙○○和伊都在
          林姓友人家中，晚上乙○○要離開時，才發現機車不見了，我們就開始找
          ，後來伊就請項志傑幫忙找，隔天項志傑打電話給伊，說要付錢才能給車
          ，並約定在尖美百貨，伊再打電話約乙○○，項志傑就來載伊一起去尖美
          百貨後，先離去，當時伊不知機車在那裡，項志傑說取到款時，會告訴伊
          置放機車的地點云云；然依諸被害人乙○○於本院審理中指稱：「．．．
          當天甲○○在四、五點載林麗君去上班，甲○○大約在六、七點回來，伊
          馬上下樓要回家，車子就不見，當天我就去報警，在我車不見時，他就告
          訴我他朋友可以找到車子，並說要一萬元，我說太貴了，他就說他向他朋
          友講看看，後來他就打電話給他朋友，說要五千元，他就說隔天會給我消
          息，隔天林麗君載我回家拿錢，我車子是在鳳山掉的，不是在岡山遺失的
          。他就說有找到車子，約在尖美交車，我就叫我舅舅來載我機車，我有看
          到甲○○被另一個人載，而那個人不是項志傑，我不知道那人是誰，以前
          我和甲○○出去玩時去釣蝦場，有看過這個人，後來甲○○用走的，我載
          林麗君跟在後面，當初先到尖美時，看到甲○○，甲○○看到我家人就打
          我手機約我到前面巷子等，直接帶我去牽車，看到車，就叫我們牽到巷子
          去，在巷子要付錢時警察就出來」等語，則被告甲○○之供詞不僅反覆不
          一，甚且與被害人乙○○指陳遭擄車勒贖情節不符，堪認被告甲○○所述
          多有不實，已難盡信。再參諸被害人乙○○於本院審理中陳稱：「．．．
          我有看到甲○○被另一個人載，而那個人不是項志傑，我不知道那人是誰
          ，以前我和甲○○出去玩時去釣蝦場，有看過這個人．．．」等語，則依
          被害人之指訴，益難據以推認另一名共犯即係同案被告項志傑。而本院於
          九十一年十二月十一日審理時，質之被告甲○○：何以被害人乙○○陳稱
          載你去取款者非項志傑？被告甲○○又改稱：機車是項志傑偷的，叫伊去
          取款，但不是項志傑載伊前去尖美百貨前向乙○○取款，是另一名友人潘
          志源云云，益見與其先前所供迴異，是以被告甲○○就同案被告項志傑不
          利之供述，即有瑕疵可指，難以採信。本院又查無積極證據足資證明「祥
          仔」即係項志傑（業經本院判決無罪），自不得僅依被告甲○○有瑕疵之
          供述，逕認項志傑即係「祥仔」，則「祥仔」應係不詳姓名年籍之成年男
          子無疑，附此敘明。
三、核被告甲○○所為，係犯刑法第三百二十條第一項之竊盜罪及同法第三百四十六
    條第三項、第一項之恐嚇取財未遂罪。被告與「祥仔」間就右揭竊盜及恐嚇取財
    犯行，與「祥仔」有共同之犯意聯絡及行為分擔，為共同正犯。公訴人認被告甲
    ○○係與同案被告項志傑（業經本院判決無罪）共犯，尚有未洽（理由已如前述
    ）。被告所犯上開竊盜及恐嚇取財未遂二罪間，有方法結果之牽連關係，應從一
    重之恐嚇取財未遂罪處斷。被告尚未取得財物前即為警查獲，為未遂犯，依刑法
    第二十六條前段規定減輕其刑。爰審酌被告與「祥仔」共同竊車勒贖，危害社會
    治安甚鉅，姑念其犯罪後坦承犯行，未取得錢財，及其犯罪動機、目的、手段、
    所生危害等一切情狀，量處如主文所示之刑，再被告行為後，刑法第四十一條業
    於九十年一月十日修正公布，舊法規定犯最重本刑三年以下有期徒刑以下之刑之
    罪，而受六個月以下有期徒刑或拘役之宣告，因身體、教育、職業、家庭之關係
    或其他正當事由，執行顯有困難者，得易科罰金，修正後之刑法第四十一條第一
    項前段規定，凡犯最重本刑五年以下有期徒刑以下刑之罪，而受六個月以下有期
    徒刑或拘役之宣告，均得易科罰金，比較新舊法之規定，以修正後之新法有利於
    行為人，自應依刑法第二條第一項前段規定，適用裁判時之新法，併予宣告易科
    罰金之折算標準，以示懲儆。
據上論斷，應依刑事訴訟法第二百九十九條第一項前段、刑法第二條第一項前段、第
三百二十條第一項、第三百四十六條第三項、第一項、第五十五條、第二十六條前段
、（修正後）第四十一條第一項、罰金罰鍰提高標準條例第一條前段、第二條，判決
如主文。
中      華      民      國      九十一    年    十二    月    二十五    日
                                  臺灣高雄地方法院刑事庭
                                      法  官  郭  佳  瑛
右正本證明與原本無異。
如不服本判決，應於判決送達後十日內，向本院提出上訴狀。
                                      書記官  林  仕  興
中      華      民      國      九十一    年    十二    月    二十五    日
附錄本判決所論罪法條：
中華民國刑法第三百二十條
 (普通竊盜罪、竊佔罪)
    意圖為自己或第三人不法之所有，而竊取他人之動產者，為竊盜罪，處五年以下
    有期徒刑、拘役或五百元以下罰金。
    意圖為自己或第三人不法之利益，而竊佔他人之不動產者，依前項之規定處斷。
    前二項之未遂犯罰之。
中華民國刑法第三百四十六條
 (單純恐嚇罪)
    意圖為自己或第三人不法之所有，以恐嚇使人將本人或第三人之物交付者，處六
    月以上五年以下有期徒刑，得併科一千元以下罰金。
    以前項方法得財產上不法之利益，或使第三人得之者，亦同。
    前二項之未遂犯罰之。
